臺灣新北地方法院刑事判決　　　　　　110年度審訴字第613號
公　訴　人　臺灣新北地方檢察署檢察官
被　　　告　林正一


上列被告因傷害案件，經檢察官提起公訴（109 年度偵字第0000
0 號），因被告於準備程序中就被訴事實為有罪之陳述，經告以
簡式審判之旨，並聽取當事人之意見後，經本院合議庭裁定由受
命法官獨任進行簡式審判程序，本院判決如下：
    主  文
林正一犯傷害罪，處拘役伍拾日，如易科罰金，以新臺幣壹仟元
折算壹日。
    事實及理由
一、本案犯罪事實及證據，除犯罪事實欄第5 行「又與趙祐莨拉
    扯至上址對面戶之陽台後」，更正為「又承上開犯意，接續
    與趙祐莨拉扯至上址對面戶之陽台後」、第6 行「..筷子刺
    趙祐莨頭部」，補充為「..筷子4 支刺趙祐莨頭部」；證據
    部分補充「被告林正一於本院準備程序及審理時之自白」外
    ，餘均引用如附件檢察官起訴書之記載。
二、核被告所為，係犯刑法第277 條第1 項之傷害罪及同法第30
    5 條之恐嚇危害安全罪。又被告先後以徒手或持筷子傷害告
    訴人之行為，其主觀上係基於同一傷害之犯意接續所為，侵
    害同一法益，各行為之獨立性極為薄弱，依一般社會健全觀
    念，在時間差距上，難以強行分開，在刑法評價上，以視為
    數個舉動之接續施行，合為包括之一行為予以評價，較為合
    理，屬接續犯。再被告持筷子傷害告訴人時，併恫稱要你一
    隻眼睛等語，在自然意義上雖非完全一致，然乃係基於對告
    訴人發洩不滿之同一犯罪目的而實施，且行為互有堆疊，依
    一般社會通念，認應評價為以一行為同時觸犯傷害罪及恐嚇
    危害安全罪，為異種想像競合犯，應依刑法第55條前段規定
    ，從一重之傷害罪處斷。爰審酌被告僅因細故不滿告訴人，
    即率以暴力相向，助長社會暴戾風氣，所為殊值非難，惟念
    其犯罪後已坦承犯行，非無悔意，兼衡其素行、犯罪之動機
    、目的、手段、自陳國小畢業之智識程度及從事土木建築，
    惟目前無固定收入，尚有父親需扶養之家庭生活狀況，暨告
    訴人所受身體傷害程度及被告迄今未能與告訴人達成和解取
    得原諒等一切情狀，量處如主文所示之刑，以資懲儆，並諭
    知易科罰金之折算標準。至於被告持以傷害告訴人之筷子4
    支，固屬供被告犯罪所用之物，惟被告於本院審理時稱係在
    花圃隨手撿拾，非其所有，復有證人即告訴人之兄趙珈榕於
    警詢時稱係其他住戶所有等語明確，據此，上開扣案筷子4
    支既非被告所有，且非屬違禁物，爰不予宣告沒收之。
據上論斷，應依刑事訴訟法第273 條之1 第1 項、第299 條第1
項前段，第310條之2、第454條第2項、刑法第277條第1項、第
305條、第55條、第41條第1項前段，判決如主文。
本案經檢察官林亭妤偵查起訴，由檢察官盧祐涵到庭執行職務。
中    華    民    國   110    年    9     月    24    日
                  刑事第二十五庭  法  官  王綽光
　
上列正本證明與原本無異。
如不服本判決，應於判決送達後20日內敘明上訴理由，向本院提
出上訴狀 (應附繕本) ，上訴於臺灣高等法院。其未敘述上訴理
由者，應於上訴期間屆滿後20日內向本院補提理由書「切勿逕送
上級法院」。
                                  書記官  王嘉蓉
　
中    華    民    國   110    年    9     月    24    日
附錄本案論罪科刑法條全文：
中華民國刑法第277條
傷害人之身體或健康者，處5 年以下有期徒刑、拘役或50萬元以
下罰金。
犯前項之罪，因而致人於死者，處無期徒刑或7 年以上有期徒刑
；致重傷者，處3 年以上10年以下有期徒刑。
　
中華民國刑法第305條：
以加害生命、身體、自由、名譽、財產之事，恐嚇他人致生危害
於安全者，處2年以下有期徒刑、拘役或9千元以下罰金。
　
──────────────────────────────
 ◎附件：
臺灣新北地方檢察署檢察官起訴書
                                    109年度偵字第30929號
    被      告  林正一  男  42歲（民國00年0月00日生）
                        住新北市○○區○○路000巷0號5樓
                        國民身分證統一編號：Z000000000號
上列被告因傷害等案件，已經偵查終結，認應提起公訴，茲將犯
罪事實及證據並所犯法條分敘如下：
        犯罪事實
一、林正一與趙祐莨( 所涉傷害部分，另為不起訴處分) 為鄰居
    。林正一因認趙祐莨製造噪音，心生不滿，竟基於傷害、恐
    嚇之犯意，於民國109 年6 月6 日20時許，前往趙祐莨位於
    新北市○○區○○路000 巷0 號6 樓居所門口，徒手毆打趙
    祐莨，又與趙祐莨拉扯至上址對面戶之陽台後，持花圃中之
    筷子刺趙祐莨頭部，且同時恫稱：要你一隻眼睛等語，致趙
    祐莨受有頭部創傷頭皮撕裂傷8 公分、右臂、左前臂、前胸
    多處瘀傷、前胸擦傷等傷害，並心生畏懼致生危害於身體安
    全。
二、案經趙祐莨訴由新北市政府警察局板橋分局報告偵辦。
        證據並所犯法條
一、證據清單及待證事實：
┌──┬───────────┬────────────┐
│編號│       證據名稱       │        待證事實        │
├──┼───────────┼────────────┤
│1   │被告林正一於警詢及偵查│被告固坦承徒手毆打告訴人│
│    │中之供述              │趙祐莨成傷之事實，惟辯稱│
│    │                      │：沒有恐嚇告訴人，當時有│
│    │                      │喝酒，不清楚告訴人頭部如│
│    │                      │何受傷等語。            │
├──┼───────────┼────────────┤
│2   │證人即告訴人趙祐莨於警│全部犯罪事實。          │
│    │詢及偵查中之證述      │                        │
├──┼───────────┼────────────┤
│3   │證人趙珈榕於警詢及偵查│案發時其聽聞吵雜聲，走出│
│    │中之證述              │家門看到被告與告訴人擒抱│
│    │                      │、揮拳，其遂打電話報警，│
│    │                      │打完電話竟發現告訴人已頭│
│    │                      │破血流，其就去幫忙壓制；│
│    │                      │其有聽到被告有說要戳瞎告│
│    │                      │訴人眼睛等事實。        │
├──┼───────────┼────────────┤
│4   │證人雷宜靜於警詢之證述│案發時其聽聞吵雜聲上樓去│
│    │                      │看，看到告訴人頭部流血，│
│    │                      │被告、告訴人纏在一起，趙│
│    │                      │珈榕想將他們分開，其就在│
│    │                      │旁邊控制被告的手等事實。│
├──┼───────────┼────────────┤
│5   │亞東紀念醫院診斷證明書│告訴人受有如犯罪事實所示│
│    │、被告傷勢照片 4 張   │傷害之事實。            │
├──┼───────────┼────────────┤
│6   │新北市政府警察局板橋分│現場遺有筷子 4 支，其中 │
│    │局扣押筆錄、扣押物品目│3 支斷裂之事實；佐證被告│
│    │錄表各 1 份、現場照片 │持筷子刺傷告訴人之事實。│
│    │2 張                  │                        │
└──┴───────────┴────────────┘
二、核被告林正一所為，係犯刑法第277 條第1 項之傷害、同法
    第305 條恐嚇罪嫌。被告係以一行為同時觸犯上開傷害、恐
    嚇罪嫌，請依刑法第55條規定，從一重之刑法第277 條第1
    項之傷害罪嫌處斷。
三、依刑事訴訟法第251條第1項提起公訴。
    此  致
臺灣新北地方法院
中    華    民    國   110    年    4     月    16    日
                              檢  察  官  林亭妤